【裁判字號】    99,易,1571
【裁判日期】    990628
【裁判案由】    毒品危害防制條例
【裁判全文】
臺灣臺北地方法院刑事判決              99年度易字第1571號
公  訴  人  臺灣臺北地方法院檢察署檢察官
被      告  甲○○
上列被告因毒品危害防制條例案件，經檢察官提起公訴（99年度
毒偵字第1179號），經本院判決如下：
    主  文
甲○○施用第二級毒品，累犯，處有期徒刑伍月，如易科罰金，
以新臺幣壹仟元折算壹日。扣案如附表一之第二級毒品甲基安非
他命均沒收銷燬，扣案之吸食器壹組沒收。
    事  實
一、甲○○前於民國88年間，因施用第2 級毒品，經臺灣板橋地
    方法院以88年度毒聲字第6677號裁定送觀察、勒戒後，認無
    繼續施用毒品之傾向，於88年11月20日出所、經臺灣板橋地
    方法院檢察署檢察官以88年度偵字第17705 號不起訴處分確
    定；又於89年間，因施用第二級毒品，經臺灣板橋地方法院
    以89年度毒聲字第6650號裁定送觀察、勒戒後，認有繼續施
    用毒品之傾向，經同院以92年度毒聲字第3622號裁定令入強
    制戒治，於93年1 月9 日出所。隨即於同年（即釋放後5 年
    內），再因施用第二級毒品案件，經臺灣板橋地方法院以93
    年度簡字第4878號判決處有期徒刑4 月（減為有期徒刑2 月
    ）確定，再於97、98年間因施用第2 級毒品，經本院以97年
    度簡字第3782號判決處有期徒刑5 月、98年度易字第1164號
    判決處有期徒刑6 月確定（尚未執行）。另刑案部分則(1)前
    開89年間施用第2 級毒品案件，經臺灣板橋地方法院以93年
    度簡字第7 號判決處有期徒刑4 月確定（減為有期徒刑2 月
    ），又與其他於92、93年間，(2)因偽造文書、詐欺案件，經
    臺灣板橋地方法院以92年度訴緝字第217 號判決處有期徒刑
    8 月、4 月（減為有期徒刑4 月、2 月），經臺灣高等法院
    以93年度上訴字第1335號、最高法院94年度台上字第280 號
    駁回上訴確定，(3)因偽造文書案件，經本院以93年度訴字第
    119 號判決處有期徒刑10月（減為有期徒刑5 月），經臺灣
    高等法院以93年度上訴字第3168號駁回上訴確定，(4)因偽造
    文書案件，經本院以94年度訴字第1 號判決處有期徒刑11月
    （減為有期徒刑5 月又15日）確定，(5)因違反槍砲彈藥刀械
    管制條例案件，經本院以94年度訴字第484 號判決處有期徒
    刑7 月（減為有期徒刑3 月又15日）、罰金3 萬元（減為1
    萬5 千元）確定，(6)因毒品危害防制條例案件（持有、轉讓
    毒品），經本院以93年度訴字第750 號判決處有期徒刑5 月
    、1 年6 月（減為有期徒刑2 月又15日、9 月），經臺灣高
    等法院以94年度上訴字第2625號駁回上訴確定，(7)因偽造文
    書案件，經本院以92年度訴字第93號判決處有期徒刑1 年2
    月（減為有期徒刑7 月）確定，上開(1)、(2)、(3)、(4)、(5)、
    (6)、(7)案件合併定應執行有期徒刑3 年1 月、罰金1 萬5 千
    元，至96年10月6 日縮短刑期執行完畢出監。猶不知悔改，
    仍基於施用第2 級毒品甲基安非他命之故意，於99年3 月8
    日下午7 時許，在臺北市中山區○○○路○ 段77巷29號5 樓
    之3 居處，以將第2 級毒品甲基安非他命放入吸食器內以火
    燒烤產生煙霧後吸用煙霧，施用第2 級毒品甲基安非他命一
    次。嗣於99年3 月9 日下午8 時30分許，在前開居所，為警
    因甲○○另案遭通緝而逮捕，扣得如附表所示之第二級毒品
    甲基安非他命、及其所有供施用所需之吸食器1 組，另採尿
    檢驗後查知上情。
二、案經臺北縣政府警察局瑞芳分局報告臺灣臺北地方法院檢察
    署檢察官偵查後起訴。
    理  由
一、訊據被告甲○○就於前揭時地施用第2 級毒品甲基安非他命
    等事實，於警訊、偵查中本院調查、審理時均自白不諱（見
    本院筆錄、偵查卷第11、52頁），經查：
  (一)被告於前揭施用第二級毒品甲基安非他命之事實，業經將被
    告於警查獲時採得之尿液，送臺灣檢驗科技股份有限公司以
    酵素免疫分析法、氣相層析質譜儀法檢驗確認，結果呈安非
    他命類陽性反應等情，復有該公司99年4 月2 日濫用藥物檢
    驗報告（見偵查卷第56頁）、偵辦毒品危害防制條例案件犯
    嫌尿液檢驗編號對照表（見偵查卷第17頁）在卷可稽；是被
    告確有於驗尿前有施用安非他命類毒品。
  (二)復被告於88年間，因施用第2 級毒品，經臺灣板橋地方法院
    以88年度毒聲字第6677號裁定送觀察、勒戒後，認無繼續施
    用毒品之傾向，於88年11月20日出所、經臺灣板橋地方法院
    檢察署檢察官以88年度偵字第17705 號不起訴處分確定；又
    於89年間，因施用第二級毒品，經臺灣板橋地方法院以89年
    度毒聲字第6650號裁定送觀察、勒戒後，認有繼續施用毒品
    之傾向，經同院以92年度毒聲字第3622號裁定令入強制戒治
    ，於93年1 月9 日出所。隨即於同年（即釋放後5 年內），
    再因施用第二級毒品案件，經臺灣板橋地方法院以93 年 度
    簡字第4878號判決處有期徒刑4 月（減為有期徒刑2 月）確
    定，再於97、98年間因施用第2 級毒品，經本院以97年度簡
    字第3782號判決處有期徒刑5 月、98年度易字第1164號判決
    處有期徒刑6 月確定（尚未執行）乙節，有前開臺灣高等法
    院被告前案紀錄表、臺灣板橋地方法院92年度毒聲字第3622
    號（見本院卷）附卷可稽，是被告前已經完畢觀察勒戒之療
    程，於5 年內仍陸續再為施用毒品之行為。
  (三)復將扣案如附表所示之透明結晶，經被告自承均係伊所有之
    安非他命等語，且附表之物經臺北縣政府警察局瑞芳分局以
    聯勤204 廠製造之煙毒品檢驗Ａ包試劑初步檢驗結果呈安非
    他命反應；再經送交通部民用航空局航空醫務中心以氣相層
    析質譜儀分析法複驗，亦認係甲基安非他命成分，此有臺北
    縣政府警察局瑞芳分局查獲涉嫌毒品危害防制條例毒品初步
    檢驗報告單、照片（見偵查卷第19、20頁）、交通部民用航
    空局航空醫務中心99年4 月9 日航藥鑑字第0992349 號毒品
    鑑定書（見偵查卷第58頁）附卷可稽，足證上開扣案之物確
    分別為甲基安非他命，屬毒品危害防制條例第2 條第2 項第
    2 款所規定之第二級毒品，是可佐被告確實持有第二級毒品
    甲基安非他命以供施用之行為。
  (四)另有搜索扣押筆錄、扣押物品目錄表（見偵查卷第14、15頁
    ）、吸食器、照片等附卷可參，是依上開卷附之各項文書、
    證物等補強證據已足資擔保被告於本院調查、審理中所為之
    上開任意性自白之真實性，按據刑事訴訟法第156 條之規定
    ，自得據被告前開任意性自白及各該補強證據，採信被告任
    意、真實之自白，認本件事證明確，被告犯行洵堪認定，應
    予依法論科。
二、核被告之行為係犯毒品危害防制條例第10條第2 項施用第二
    級毒品罪。又被告持有安非他命之低度行為分別經施用之高
    度行為所吸收，不另論罪。查被告(1)於89年間施用第2 級毒
    品案件，經臺灣板橋地方法院以93年度簡字第7 號判決處有
    期徒刑4 月確定（減為有期徒刑2 月），又與其他於92、93
    年間，(2)因偽造文書、詐欺案件，經臺灣板橋地方法院以92
    年度訴緝字第217 號判決處有期徒刑8 月、4 月（減為有期
    徒刑4 月、2 月），經臺灣高等法院以93年度上訴字第1335
    號、最高法院94年度台上字第280 號駁回上訴確定，(3)因偽
    造文書案件，經本院以93年度訴字第119 號判決處有期徒刑
    10 月 （減為有期徒刑5 月），經臺灣高等法院以93年度上
    訴字第3168號駁回上訴確定，(4)因偽造文書案件，經本院以
    94年度訴字第1 號判決處有期徒刑11月（減為有期徒刑5 月
    又15 日 ）確定，(5)因違反槍砲彈藥刀械管制條例案件，經
    本院以94年度訴字第484 號判決處有期徒刑7 月（減為有期
    徒刑3 月又15日）、罰金3 萬元（減為1 萬5 千元）確定，
    (6)因毒品危害防制條例案件（持有、轉讓毒品），經本院以
    93年度訴字第750 號判決處有期徒刑5 月、1 年6 月（減為
    有期徒刑2 月又15日、9 月），經臺灣高等法院以94年度上
    訴字第2625號駁回上訴確定，(7)因偽造文書案件，經本院以
    92年度訴字第93號判決處有期徒刑1 年2 月（減為有期徒刑
    7 月）確定，上開(1)、(2)、(3)、(4)、(5)、(6)、(7)案件合併定
    應執行有期徒刑3 年1 月、罰金1 萬5 千元，至96年10月6
    日縮短刑期執行完畢出監，有臺灣高等法院被告前案紀錄表
    附卷可按，未滿5 年，故意再犯本件有期徒刑以上之罪，為
    累犯，應依刑法第47條第1 項加重其刑。本院爰審酌毒品危
    害防制條例對於施用毒品之被告改以治療、矯治為目的，非
    重在處罰，是被告違反本罪實係基於「病患性」行為，而對
    他人甚少損害，且被告於本院審理中表示戒毒意願，再衡量
    其施用毒品及其施用時間之長短、此犯罪本質並無損害他人
    等一切情狀，量處如主文所示之刑，以示懲儆。另查扣案附
    表所示之甲基安非他命，係屬毒品危害防制條例第二級毒品
    為違禁物，已如前述，並經被告自承明確，故前開扣案物品
    （連同該包裝袋）不問屬於犯人與否，均應依毒品危害防制
    條例第18條第1 項前段違禁物之規定，為沒收並諭知銷燬。
    另扣案之吸食器，係被告所有、供施用所用之物，業經被告
    自承明確，爰依刑法第38條第1 項第2 款之規定沒收。
據上論斷，應依刑事訴訟法第273 條之1 、第299 條第1 項前段
，毒品危害防制條例第10條第2 項、第18條第1 項前段，刑法第
11條前段、第47條第1 項、第38條第1項第2款，判決如主文。
本案經檢察官蔡彥守到庭執行職務
中    華    民    國    99    年    6     月    28    日
                  刑事第四庭  法  官  郭惠玲
以上正本證明與原本無異。
如不服本判決，應於判決送達後10日內，向本院提出上訴狀。
                              書記官  江虹儀
中    華    民    國    99    年    6     月    28    日
附錄本案論罪科刑法條全文：
毒品危害防制條例第10條
施用第一級毒品者，處6 月以上5 年以下有期徒刑。
施用第二級毒品者，處3 年以下有期徒刑。
附表一：（下開物品原均經查獲單位秤重、再送鑑定單位扣除包
裝後秤重，是考量氣候潮塵等因素，均採用最近時間驗餘之秤重
）
┌──────┬───┬────┬──────────┐
│名        稱│數量  │驗餘淨重│附                註│
│（級數）    │      │（公克）│（贓證物品清單）    │
├──────┼───┼────┼──────────┤
│甲基安非他命│壹袋  │零點肆肆│臺北縣政府警警察局瑞│
│（第二級）  │      │零捌公克│芳局99年度安保管字第│
│            │      │        │363 號扣押物品清單所│
│            │      │        │載                  │
└──────┴───┴────┴──────────┘

司法院資訊處製作；財團法人民間司法改革基金會備份。
